【裁判字號】    98,上易,1029
【裁判日期】    980624
【裁判案由】    毀損
【裁判全文】
臺灣高等法院臺中分院刑事判決        98年度上易字第1029號
上  訴  人  臺灣苗栗地方法院檢察署檢察官
被      告  甲○○
                      72號
上列上訴人因被告毀損案件，不服臺灣苗栗地方法院98年度易字
第331號中華民國98年5月1日第一審判決（起訴案號：臺灣苗栗
地方法院檢察署98年度調偵字第53號），提起上訴，本院判決如
下：
    主  文
上訴駁回。
    理  由
一、公訴意旨略以：被告甲○○係乙○○之外甥。緣甲○○前因
    遭逢父親逐出家門，而懷疑係乙○○從中作梗，遂於民國97
    年12月10日15時30分許，飲酒後隻身前往乙○○位於苗栗縣
    卓蘭鎮豐田里7鄰豐田92之5號之住處，欲尋找乙○○理論但
    未果，惱怒之下，竟基於毀損他人物品之單一犯意，手持乙
    ○○住處門口之鐵製畚斗1個（未扣案），接續敲擊乙○○
    之住處大門玻璃、車牌號碼HL─2553號自用小客車擋風玻璃
    及車身鈑金，致使玻璃破裂及車身凹陷而不堪使用，足以生
    損害於乙○○。嗣因乙○○輾轉經由甲○○之父親林木金告
    知該一情事，獲悉乃甲○○所為，遂報警處理後，始查悉上
    情。因認被告涉犯刑法第354條之毀損罪嫌等語。
二、原審判決意旨略以：被告甲○○因涉嫌毀損他人之物，經檢
    察官提起公訴，認係犯刑法第354條之毀損罪嫌，依同法第
    357條規定，須告訴乃論。茲本件告訴人乙○○已與被告和
    解，當庭撤回本件告訴，有原審98年4月29日訊問筆錄及調
    解紀錄表各1份在卷可參，爰依刑事訴訟法第238條第1項、
    第30 3條第3款及第307條等規定，不經言詞辯論，逕為不受
    理判決之諭知。
三、檢察官上訴意旨略以：本件告訴人乙○○具狀略以「被告甲
    ○○因害怕身繫前科罪名及判決被關，無奈於民國98年4月
    29 日上午10時15分許第一法庭開庭時當庭和解，並撤回本
    件告訴，然被告卻於步出法庭後，對告訴人嗆聲說和解金額
    新臺幣53500元這筆金額不會給付，告訴人認為被告屢次前
    來鬧事，並欺騙和解，此風不可長」等語，為此提起上訴。
四、按「告訴乃論之罪，告訴人於第一審辯論終結前，得撤回其
    告訴」、「案件有下列情形之一者，應諭知不受理之判決：
    ．．．三、告訴乃論之罪，其告訴經撤回者」、「303條之
    判決，得不經言詞辯論為之」、「對於原審諭知不受理之判
    決上訴時，第二審法院認其為無理由而駁回上訴，得不經言
    詞辯論為之」，刑事訴訟法第238條第1項、第303條第3款、
    第307條及第372條分別定有明文。此所謂撤回告訴，係指合
    法之撤回而言，若撤回非出於自由之意思者，不能發生撤回
    之效力（最高法院31年上字第735號判例意旨參照）。經查
    本件告訴人乙○○於98年4月29日原審審理中所為和解、撤
    回告訴之意思表示，未見有何非出於自由意識之情事，顯然
    已生撤回告訴之效力。原審依法為不受理判決，自無違誤，
    檢察官提起本件上訴並無理由，應予駁回，爰不經言詞辯論
    而為之。
據上論斷，應依刑事訴訟法第368條、第372條，判決如主文。
中    華    民    國    98    年    6     月    24    日
            刑事第七庭    審判長法  官  林  榮  龍
                                法  官  張  惠  立
                                法  官  鄭  永  玉
以上正本證明與原本無異。
不得上訴。
                                書記官    瑞  芳
中    華    民    國    98    年    6     月    24    日


司法院資訊處製作；財團法人民間司法改革基金會備份。
